臺灣臺南地方法院民事判決　　　　　　　 94年度婚字第285號
原　　　告　甲○○○
訴訟代理人　蕭麗琍律師
被　　　告　乙○○
右當事人間請求離婚事件，本院判決如左：
    主    文
准原告與被告離婚。
訴訟費用由被告負擔。
    事    實
甲、原告方面：
  一、聲明：求為判決如主文所示。
  二、陳述：兩造於民國（下同）五十五年十一月十日結婚，婚
　　　　　　後原告動輒毆打原告，並經常恐嚇原告，要對原告
　　　  　　之娘家親人不利，被告甚至曾將汽油潑灑在原告身
            上，恐嚇要將原告燒死，八十六年間原告不堪被告
            長期虐待，只得搬離家，被告仍多方打聽原告之下
            落，嗣原告於九十四年三月二十九日至台南縣新市
            鄉探望妹妹時，竟遭被告撞見，被告破口大罵原告
            ，並揚言：「有我就沒有你」，致原告心生畏懼，
            原告長期受被告不堪同居之虐待，且婚姻亦難以維
            持，故依之民法第一千零五十二條第一項第三款或
            同條第二項之規定，擇一請求離婚。
  三、證據：提出戶籍謄本二份、戶口名簿影本一份、診斷證明
　　　　　　書二份驗傷單、臺灣臺南地方法院刑事判決二份及
            聲請訊問證人即兩造之女兒劉權慧。
乙、被告方面：
  一、聲明：求為判決駁回原告之訴。
  二、陳述：原告所言不實，被告並未毆打、恐嚇原告，被告常
            離家出走，故被告不同意離婚。
丙、本院依職權調取被告前案紀錄表一份。
    理    由
一、原告主張兩造於五十五年十一月十日結婚，婚後原告動輒毆
    打原告，並經常恐嚇原告，要對原告之娘家親人不利，被告
　　甚至曾將汽油潑灑在原告身上，恐嚇要將原告燒死，八十六
  　年間原告不堪被告長期虐待，只得搬離家，被告仍多方打聽
    原告之下落，嗣原告於九十四年三月二十九日至台南縣新市
    鄉探望妹妹時，竟遭被告撞見，被告破口大罵原告，並揚言
    ：「有我就沒有你」，致原告心生畏懼等語，被告則以原告
　　所言不實，被告並未毆打、恐嚇原告，被告常離家出走，故
　　被告不同意離婚等語置辯。
二、經查據證人劉權慧證稱：「有，從小到大我看過無數次被告
    打原告，有時候是因為吵架或被告喝酒，我也聽過被告罵原
    告三字經，我沒聽過被告叫原告去借錢，如果原告不去借，
    就要原告死，但我知道被告都會對原告說一些恐嚇的話，讓
    原告心理壓力很大。我也聽過被告說如果要離婚，要讓原告
    娘家沒有好日子過。我高中的時候，我回到家看到原告很痛
    苦的倒在地上，被告叫我不要送原告到醫院，但我還是把原
    告送到醫院去，檢查結果原告的肋骨斷了二根，是被告打的
    ，因為我回到家時，還有看到被告在打原告，好像是因為我
    的補習費的事而發生爭吵、毆打。我贊成他們離婚，因為我
    們已經不知道要怎麼過日子了。七十幾年時，有一天凌晨時
    分我看到被告把汽油潑到原告身上，而且被告手時打火機要
    點，我有去搶打火機。」等語，有九十年五月十七日言詞辯
    論筆錄一份可憑，證人劉權慧既係兩造之女兒，衡情應無偏
　　袒原告，而誣陷被告之理，渠證言應屬可信，此外，復有診
　  斷證明書二份驗傷單、臺灣臺南地方法院刑事判決二份、被
    告前案紀錄表一份可憑，被告所辯，應不可採，聲請人主張
    之事實自堪信為真實。
三、衡諸情常，被告右揭長期多次的毆打及恐嚇原告之行為，任
    誰都無法忍受，原告肉體及精神受到極大之痛苦是可想而知
    的，而被告迄今卻毫無一絲悔悟，原告無法與被告繼續共處
    係勿庸置疑的，應認原告受到被告不堪同居之虐待，故原告
    依一千零五十二條第一項第三款請求離婚，為有理由，應予
　  准許。至原告另依一千零五十二條第二項之規定請求離婚一
    節，因本院已依一千零五十二條第一項第三款之規定，判准
    離婚，故本院不另審酌是否符合一千零五十二條第二項之規
　　定，且亦不另為駁回之諭知，併此明。
四、據上論結，原告之訴，為有理由，依民事訴訟法第第七十八
    條，判決如主文。
中　　華　　民　　國　　94　　　年　　5　月　　17　　日
                  　　　家事庭    法　官  彭振湘
右為正本係照原本作成。
如對本判決上訴，須於判決送達後二十日內向本院提出上訴狀。
中　　華　　民　　國　　94　　　年　　5　月　　17　　日
　　　　　　　　　　　　　　　　　書記官　蕭伊舒
